臺灣基隆地方法院民事裁定  
109年度監宣字第105號
聲  請  人  吳學人  


相對人即受
監護宣告人  吳運通  

利害關係人  吳陳美珠

上列聲請人聲請對相對人監護宣告事件，本院裁定如下：
    主  文
宣告吳運通（男，民國00年0月00日生，身分證統一編號：Z0000
00000號）為受監護宣告之人。
選定吳學人（男，民國00年0月00日生，身分證統一編號：Z0000
00000號）為受監護宣告之人之監護人。
指定吳陳美珠（女，民國00年0月00日生，身分證統一編號：Z00
0000000號）為會同開具財產清冊之人。
聲請費用由受監護宣告之人負擔。
    理  由
一、聲請意旨略以：聲請人之父即相對人吳運通因失智症，致不
    能為意思表示或受意思表示，為此聲請對其為監護之宣告，
    並聲請選任聲請人為監護人及指定吳陳美珠為會同開立財產
    清冊之人等語。
二、按對於因精神障礙或其他心智缺陷，致不能為意思表示或受
    意思表示，或不能辨識其意思表示之效果者，法院得因本人
    、配偶、四親等內之親屬、最近一年有同居事實之其他親屬
    、檢察官、主管機關或社會福利機構之聲請，為監護之宣告
    ，民法第14條第1 項定有明文。次按受監護宣告之人應置監
    護人；法院為監護之宣告時，應依職權就配偶、四親等內之
    親屬、最近一年有同居事實之其他親屬、主管機關、社會福
    利機構或其他適當之人選定一人或數人為監護人，並同時指
    定會同開具財產清冊之人；法院選定監護人時，應依受監護
    宣告之人之最佳利益，優先考量受監護宣告之人之意見，審
    酌一切情狀，並注意下列事項：受監護宣告之人之身心狀
    態與生活及財產狀況。受監護宣告之人與其配偶、子女或
    其他共同生活之人間之情感狀況。監護人之職業、經歷、
    意見及其與受監護宣告之人之利害關係。法人為監護人時
    ，其事業之種類與內容，法人及其代表人與受監護宣告之人
    之利害關係，民法第1110條、第1111條第1項及第1111條之1
    亦分別定有明文。
三、經查：
  ㈠聲請人主張之前揭事實，業據其提出戶口名簿、病症暨失能
    診斷證明書為證。又經鑑定人即長庚醫療財團法人基隆長庚
    紀念醫院林哲名醫師對相對人為精神狀態經鑑定結果，略以
    ：吳員之過去生活史、疾病史、身體檢查及精神狀態檢查結
    果，本院認為，目前吳員因失智症，致其為意思表示，受意
    思表示和辨識其意思表示效果之能力已達完全不能之程度等
    語，有長庚醫療財團法人基隆長庚紀念醫院109年11月17日
    長庚院基字第1091100043號函附精神鑑定報告書乙件在卷可
    按。綜合上情，足認相對人確因心智缺陷，已達不能為意思
    表示或受意思表示之程度。從而，聲請人聲請對相對人為監
    護之宣告，為有理由，應予准許。
  ㈡本院參酌上開鑑定報告及聲請人之主張，認聲請人為相對人
    之子，處理相對人全部事務，彼此依附關係親密，自適宜擔
    任相對人之監護人；而關係人吳陳美珠為相對人之妻，為相
    對人之至親，自有瞭解相對人之財產狀況，以利監督之必要
    。復經本院家事調查官對兩造及相對人最近親屬訪視調查，
    結果略以：認由聲請人擔任監護人、吳陳美珠擔任會同開具
    財產清冊之人，應符合受監護宣告人之最佳利益等語，此有
    本院家事事件調查報告在卷足稽。本院審酌上情，認由聲請
    人擔任監護人，應符合受監護宣告之人之最佳利益，爰選定
    聲請人為監護人，並指定吳陳美珠為會同開具財產清冊之人
    。另監護人吳學人應依據民法第1113條準用同法第1099條第
    1項之規定，對於受監護宣告之人即相對人之財產，會同吳
    陳美珠於2個月內開具財產清冊，並陳報法院，併此敘明。
四、依家事事件法第164條第2項，裁定如主文。
中　　華　　民　　國　　109 　年　　11　　月　　26　　日
                   家事法庭   法  官  何怡穎
以上正本係照原本作成。
如對本裁定抗告，應於本裁定送達後10日內，向本院提出抗告
狀，並繳納抗告費新臺幣1000元，抗告於本院合議庭。　　　　
中　　華　　民　　國　　109 　年　　11　　月　　26　　日
                              書記官  蕭利峰